【裁判字號】    94,易,368
【裁判日期】    950127
【裁判案由】    竊盜
【裁判全文】
臺灣高雄地方法院刑事判決               94年度易字第368號
公  訴  人  臺灣高雄地方法院檢察署檢察官
被      告  辛○○
                    （現於臺灣高雄看守所羈押中）
被      告  未○○
上列被告因竊盜案件，經檢察官提起公訴（93年度偵字第4165號
、第3114號、94年度偵緝字第441 號），本院判決如下：
    主  文
辛○○連續結夥三人以上竊盜，處有期徒刑壹年貳月。
未○○連續結夥三人以上攜帶兇器竊盜，處有期徒刑壹年肆月，
扣案鑰匙壹把沒收之。
    事  實
一、辛○○、未○○，於附表所示之時、地，與附表所示之人基
    於意圖為自己不法之所有之概括犯意與行為分擔，或獨自一
    人，以附表1 所示之方法，竊取庚○○等人所使用或所有之
    財物（犯罪行為人、犯罪時間、犯罪地點、犯罪態樣均詳如
    附表所示），分別於附表1所示時點查獲。
二、案經高雄縣政府警察局、高雄縣警察局鳳山分局、林園分局
    及屏東縣警察局屏東分局報由台灣高雄地方法院檢察署檢察
    官偵查起訴及移送本院併案審理。
     理  由
壹、程序方面
    壹、程序部分
    按被告以外之人（包括證人、鑑定人、告訴人、被害人及共
    同被告等）於審判外之陳述雖不符刑事訴訟法第159 條之1
    至之4 等4 條之規定，而經當事人於審判程序同意作為證據
    ，法院審酌該言詞陳述或書面陳述作成時之情況，認為適當
    者，亦得為證據；當事人、代理人或辯護人於法院調查證據
    時，知有刑事訴訟法第159 條第1 項不得為證據之情形，而
    未於言詞辯論終結前聲明異議者，視為有前項之同意，同法
    第159 條之5 定有明文。立法意旨在於傳聞證據未經當事人
    之反對詰問予以核實，原則上先予排除。惟若當事人已放棄
    反對詰問權，於審判程序中表明同意該等傳聞證據可作為證
    據；或於言詞辯論終結前未聲明異議，基於尊重當事人對傳
    聞證據之處分權，及證據資料愈豐富，愈有助於真實發見之
    理念，且強化言詞辯論主義，使訴訟程序得以順暢進行，上
    開傳聞證據亦均具有證據能力。本件被告辛○○、未○○於
    本院準備程序時就公訴人所提之供述證據及書面證據均不爭
    執，揆諸前開說明，本案認定犯罪事實所憑之資料，均具有
    證據能力，合先敘明。
貳、實體方面
一、附表所示之犯罪事實，業據被告辛○○、未○○於本院審理
    時均坦承不諱，核與附表一編號1：被害人庚○○於警詢之供
    述（參見高雄縣警察局鳳山分局鳳警刑移字第0930000353號
    第92頁）、共同正犯吳明修於警詢及偵查中之供述、車輛車
    牌失竊作業- 查詢車輛認可資料（參見高雄縣警察局鳳山分
    局鳳警刑移字第0930000353號第93頁）；附表1編號2 ：被害
    人丑○○於警詢之供述（參見高雄縣警察局鳳山分局鳳警刑
    移字第0930000353號第94頁）、共同正犯吳明修於警詢及偵
    查中之供述、車輛車牌失竊作業─查詢車輛認可資料（參見
    高雄縣警察局鳳山分局鳳警刑移字第0930000353號第96頁）
    ；附表1 編號3 ：被害人丁○○於警詢之供述（參見屏東縣
    警察局屏東分局屏警分刑字第09200008494 號第7 頁）扣押
    筆錄、扣押物品目錄表（參見屏東縣警察局屏東分局屏警分
    刑字第09200008494 號第8-10 頁）、 查獲照片4 幀（參見
    屏東縣警察局屏東分局屏警分刑字第09200008494 號第12頁
    ）、贓物認領保管收據（參見屏東縣警察局屏東分局屏警分
    刑字第092 00008494號第14頁）、車籍作業系統─查詢認可
    資料（參見屏東縣警察局屏東分局屏警分刑字第0920000849
    4 號第17頁）；附表1 編號4 ：被害人乙○○於警詢之供述
    （參見高雄縣警察局鳳山分局鳳警刑移字第0930000353號第
    97頁至第98頁）、共同正犯吳明修於警詢及偵查中之供述；
    附表1 編號5 ：被害人卯○○於警詢之供述（參見高雄縣警
    察局鳳山分局鳳警刑移字第0930000353號第99頁至第100 頁
    ）、共同正犯吳明修於警詢及偵查中之供述；附表1 編號6
    ：被害人陳奕璋於警詢之供述（參見高雄縣警察局鳳山分局
    鳳警刑移字第0930000353號第105 頁）、共同正犯吳明修於
    警詢及偵查中之供述；附表1 編號7 ：被害人戊○○於警詢
    之供述（參見93年偵字第4165號偵查卷第128 頁至第129 頁
    ）、共同正犯吳明修於警詢及偵查中之供述、內政部警政署
    刑事警察局鑑驗書（參見高雄縣政府警察局高縣警刑第0000
    0000000 號第11頁）、贓物領據（參見高雄縣政府警察局高
    縣警刑第00000 000000號第15頁）、系爭車輛照片4 幀（參
    見高雄縣政府警察局高縣警刑第00000000000 號第16頁）、
    車輛車牌失竊作業─查詢車輛認可資料（參見高雄縣政府警
    察局高縣警刑第00000000000 號第19頁）；附表1 編號8 ：
    被害人午○○於警詢之供述（參見高雄縣警察局鳳山分局鳳
    警刑移字第09300 00353 號第107 頁）、共同正犯吳明修於
    警詢及偵查中之供述、車輛車牌失竊作業─查詢車輛認可資
    料（參見高雄縣警察局鳳山分局鳳警刑移字第0930000353號
    第109 頁）；附表編號9 ：被害人辰○○於警詢之供述（參
    見93年偵字第4165號偵查卷第45頁至第46頁）、證人蔡加再
    於警詢之證述（參見93年偵字第4165號偵查卷第47頁至第48
    頁）、證人蔣清達於警詢之證述（參見93年偵字第4165號偵
    查卷第49頁至第52頁）、證人黃郭美雲於警詢之證述（參見
    高雄縣政府警察局林園分局林警刑移字第503 號第15頁至第
    18頁）、證人朱文吉於警詢之證述（參見高雄縣政府警察局
    林園分局林警刑移字第503 號第25頁至第27頁）、共同正犯
    吳明修於警詢及偵查中之供述、共同正犯潘進貴於於警詢及
    偵查中之供述、扣押筆錄、扣押物品目錄表（參見高雄縣政
    府警察局林園分局林警刑移字第503 號第39頁）、贓物認領
    保管單、竊案現場照片（高雄縣政府警察局林園分局林警刑
    移字第503 號第42頁）、車牌號碼ZK-150號計程車租賃契約
    書（參見高雄縣政府警察局林園分局林警刑移字第503 號第
    48頁）、車籍作業系統─查詢認可資料（參見高雄縣政府警
    察局林園分局林警刑移字第503 號第49、50頁）；附表1編
    號10：被害人巳○○於警詢之供述（參見高雄縣警察局鳳山
    分局鳳警刑移字第0930000353號第110 頁）、共同正犯吳明
    修於警詢及偵查中之供述、扣押筆錄、扣押物品目錄表、犯
    罪工具相片（參見高雄縣警察局鳳山分局鳳警刑移字第0930
    0003 53 號第80-83 頁）；；附表1 編號11：被害人丙○○
    於警詢之供述（參見高雄縣警察局鳳山分局鳳警刑移字第
    0930 000 353號第114 頁、115 頁）、共同正犯吳明修於警
    詢及偵查中之供述、扣押筆錄、扣押物品目錄表、犯罪工具
    相片（參見高雄縣警察局鳳山分局鳳警刑移字第0930 0003
    53 號 第80-83 頁）；附表1 編號12：證人己○於警詢之供
    述（參見高雄縣警察局鳳山分局鳳警刑移字第0930000353號
    第117 頁）、證人子○○於警詢之供述（參見高雄縣警察局
    鳳山分局鳳警刑移字第0930000353號第119 頁）、共同正犯
    吳明修於警詢及偵查中之供述、扣押筆錄、扣押物品目錄表
    、犯罪工具相片（參見高雄縣警察局鳳山分局鳳警刑移字第
    09300003 53 號第80-83 頁）；附表1 編號13：被害人癸○
    ○於警詢之供述（參見高雄縣警察局鳳山分局鳳警刑移字第
    0930000353號第122 頁）、共同正犯吳明修於警詢及偵查中
    之供述、扣押筆錄、扣押物品目錄表、犯罪工具相片（參見
    高雄縣警察局鳳山分局鳳警刑移字第0930000353號第80-83
    頁）；附表1 編號14：被害人寅○○於警詢之供述（參見高
    雄縣政府警察局林園分局林警刑移字第198 號第8 頁至第9
    頁）、共同正犯吳明修於警詢及偵查中之供述、共同正犯林
    進貴於警詢之供述（參見高雄縣政府警察局林園分局林警刑
    移字第198 號第1 頁至第3 頁）、附表編號15：被害人壬○
    ○於警詢之供述（參見高雄縣警察局鳳山分局鳳警刑移字第
    0930000353號第107 頁）、共同正犯吳明修於警詢及偵查中
    之供述足資佐證，是被告二人之自白核與事實相符，自堪信
    為真實，其罪證已甚明確，犯行堪予認定。
二、按刑法第321 條第1 項第3 款之攜帶兇器竊盜罪，係以行為
    人攜帶兇器竊盜為其加重條件，此所謂之兇器，其種類並無
    限制，凡客觀上足以對人之生命、身體、安全構成威脅，具
    有危險性之兇器均屬之，且祇須行竊時攜帶此種具有危險性
    之兇器為已足，並不以攜帶之初有行兇之意圖，或確已用於
    行竊為必要（參照最高法院52年台上字第711 號、79年台上
    字第5253號判例意旨）。查本案被告辛○○及共犯吳明修攜
    帶用以行竊之T 型板手，在客觀上足以對他人生命、身體造
    成危險，應屬兇器，是核被告辛○○就附表1 編號1 、2 、
    7 、8 之行為，係犯刑法第321 條第1 項第3 款攜帶兇器竊
    盜罪；共犯吳明修與被告未○○，並不否認有攜帶螺絲起子
    、油壓剪、鐵鎚等物行竊，核被告未○○就附表1 編號12、
    13 之 行為，係犯刑法第321 條第1 項第3 款攜帶兇器竊盜
    罪；被告未○○就附表1 編號3 、6 之行為，係犯刑法第32
    0 條第1 項普通竊盜罪；被告辛○○就附表1 編號4 之行為
    ，係犯刑法第320 條第1 項普通竊盜罪；被告辛○○、未○
    ○就附表1 編號5 、9 、14、15之行為，係犯刑法第321 條
    第1 項第4 款結夥三人以上竊盜罪；被告未○○就附表1編
    號10、11之行為係犯刑法第321 條第1 項第3 、4 款之結夥
    三人以上攜帶兇器竊盜罪。被告二人先後多次犯行，時間緊
    接，顯係基於概括之犯意，應依刑法第56條論以連續犯，而
    被告辛○○從一情節較重之刑法第321 條第1 項第3 款結夥
    三人以上竊盜罪論處；被告未○○從一情節較重之刑法第32
    1 條第1 項第3 、4 款之連續結夥三人以上攜帶兇器竊盜論
    處。被告辛○○就附表1 編號1 、2 、4 、7 、8 與吳明修
    、編號5 與被告未○○、吳明修、編號9 與潘進貴、吳明修
    、編號14與吳明修、林進貴，另被告未○○於附表1 編號6
    、13與吳明修、編號10與吳明修、潘進貴、編號11與吳明修
    、潘進貴、黃國雄、編號15與吳明修、陳坤明間，有犯意之
    聯絡及行為之分擔，應依刑法第28條論以共同正犯。被告辛
    ○○就附表1 編號9 中利用不知情之黃郭美雲、蔣清達遂行
    竊盜犯行，為間接正犯。審酌被告辛○○、未○○年輕力壯
    ，不思上進，一再竊盜，嚴重危害社會秩序，惟念被告2 人
    均坦承全部犯行，態度尚佳等一切情狀，認以量處如主文所
    示之刑。附表2 編號2 所扣案物品中鑰匙1 支為被告未○○
    所有，且供竊盜所用，爰依刑法第38條第1 項第2 款規定沒
    收之。於附表2 編號1 中油壓剪1 支、螺絲起子2 支、鐵鎚
    1 支，業據被告未○○、共犯吳明修供稱竊盜使用（參見高
    雄縣警察局鳳山分局鳳警刑移字第0930000353號第19頁、第
    49 頁）， 然上開物品係被告辛○○所有（參見高雄縣警察
    局鳳山分局鳳警刑移字第0930000353號第80頁），且被告辛
    ○○與吳明修就附表1 編號1 、2 、4 、7 、8 、9 、14或
    與吳明修、未○○就附表1 編號5 所示之竊盜犯行，並無使
    用上開兇器竊盜，自無從依共犯責任理論予以沒收；又被告
    辛○○竊車所有之T 型板手，業據其供述業已丟棄（參見高
    雄縣警察局鳳山分局鳳警刑移字第0930000353號第68頁），
    因未扣案且為免將來執行困難，爰不併予宣告沒收，附此敘
    明。至於附表2 編號1 其餘扣案物品並無證據足認係供犯罪
    所用，均不宣告沒收。
四、公訴意旨雖另認被告涉有如附表3 所示之竊盜犯行；惟按犯
    罪事實應依證據認定之，無證據不得推定其犯罪事實，又不
    能證明被告犯罪，應諭知無罪之判決，刑事訴訟法第154 條
    第2 項及第301 條第1 項分別定有明文。再按刑事訴訟法上
    所謂認定犯罪事實之證據，係指足以認定被告確有犯罪行為
    之積極證據而言，如未能發現相當證據或證據不足以證明，
    自不能以推測或擬制之方法，以為裁判基礎。而認定不利於
    被告之事實，須依積極證據，苟積極證據不足為不利被告之
    認定時，即應為有利於被告之認定，更不必有何有利之證據
    ；又認定犯罪事實所憑之證據，雖不以直接證據為限，間接
    證據亦包括在內，然而無論直接證據或間接證據，其為訴訟
    上之證明，須於通常一般之人均不致有所懷疑，而得確信其
    為真實之程度者，始得據為有罪之認定，倘其證明尚未達到
    此一程度，而有合理之懷疑存在而無從使事實審法院得有罪
    之確信時，即應由法院為諭知被告無罪之判決。訊之被告辛
    ○○、未○○堅決否認有何如附表3 所示之竊盜犯行，均辯
    稱：未參與附表3所示之竊盜犯行等語，經查公訴意旨認被
    告辛○○有為附表3 編號1 所示之竊盜犯行，無非以另案共
    犯林進貴、吳明修指述被告辛○○竊取該自小貨車為其論據
    ，惟查被告辛○○於審理中均堅決否認有竊取附表3 編號1
    所示之自小貨車之犯行，然林進貴、吳明修係於案發當場為
    警查獲，且林進貴於警詢中亦供述被告何時何地竊取該自小
    貨車並不清楚，另吳明修亦供述該自小貨車車係被告所駕駛
    ，但並無指述係被告所竊取（參見高雄縣政府警察局林警刑
    移字第198 號刑事偵查卷宗第1 頁至第5 頁），是以，上開
    2 人之指述尚不足認定被告辛○○即有竊盜犯行。此外，被
    告辛○○亦指稱係另案被告吳明修所竊取，則吳明修、林進
    貴是否為脫免本身之竊盜罪責而供稱該自小貨車為被告辛○
    ○所竊亦未得知，其所言是否可信即有待斟酌，故尚難以此
    即認被告辛○○有何竊盜上開自小貨車之犯行，又公訴人認
    被告未○○有附表3 編號2 所示之犯行，僅有共犯吳明修一
    人之供述，除此之外並無其他佐證以實其說，附表3 所示之
    失竊被害人甲○○亦均無法指認係何人竊取其等之物品（參
    見高雄縣政府警察局鳳山分局刑案偵查卷宗第92頁反面及93
    頁），此外復查無其他之積極證據，足以證明被告辛○○、
    未○○有何公訴意旨所指竊取如附表3 所示之財物之犯行，
    核之上開法條及判例之意旨，被告辛○○、未○○此部分之
    犯行尚屬不能證明，本應為無罪之判決，惟公訴人認此部分
    與上開如附表1 有罪部分有連續犯之裁判上一罪之關係，爰
    不另為無罪之諭知。
據上論斷，應依刑事訴訟法第第299 條第1 項前段，刑法第28條
、第56條、第321 條第1 項第3 款、第4 款、第38條第1 項第2
款，判決如主文。
本案經檢察官黃雯麗到庭執行職務。
中    華    民    國    95    年    1    月    27    日
      鳳山刑事第二庭  審判長法  官  邱明弘
                            法  官  譚德周
                            法  官  廖建瑜
以上正本證明與原本無異。
如不服本判決，應於收受送達後10日內向本院提出上訴書狀。
中    華    民    國    95    年    1     月    27    日
                            書記官  張家榮
中華民國刑法第321條
犯竊盜罪而有左列情形之一者，處 6 月以上、 5 年以下有期徒
刑：
一  於夜間侵入住宅或有人居住之建築物、船艦或隱匿其內而犯
之者。
二  毀越門扇、牆垣或其他安全設備而犯之者。
三  攜帶兇器而犯之者。
四  結夥三人以上而犯之者。
五  乘火災、水災或其他災害之際而犯之者。
六  在車站或埠頭而犯之者。
前項之未遂犯罰之。
 附表一：
┌──┬───┬────┬─────┬────────┬────┐
│編號│行為人│犯罪時間│ 犯罪地點 │ 行為態樣及查獲 │備  註  │
│    │      │        │          │ 經過           │        │
├──┼───┼────┼─────┼────────┼────┤
│ 1  │辛○○│92年12月│高雄縣大寮│吳明修駕駛計程車│        │
│    │吳明修│1日19時 │鄉內坑村仁│搭載辛○○至前揭│        │
│    │      │許      │忠路上某停│地點，由辛○○持│        │
│    │      │        │車場內    │T字型扳手竊取林 │        │
│    │      │        │          │鳴濱使用（所有權│        │
│    │      │        │          │人林嘉宏）車牌號│        │
│    │      │        │          │碼Y9-0716號之自 │        │
│    │      │        │          │小貨1部（價值約 │        │
│    │      │        │          │新台幣27萬元）。│        │
│    │      │        │          │嗣於93年2 月20日│        │
│    │      │        │          │下午11時許，為警│        │
│    │      │        │          │拘提到案後，循線│        │
│    │      │        │          │查獲。          │        │
├──┼───┼────┼─────┼────────┼────┤
│ 2  │辛○○│92年12月│高雄縣大寮│吳明修駕駛計程車│        │
│    │吳明修│3日16時 │鄉○○街萬│搭載辛○○至前揭│        │
│    │      │許      │客隆大賣場│地點，由辛○○持│        │
│    │      │        │前        │T字型扳手竊取黃 │        │
│    │      │        │          │文宏使用（所有權│        │
│    │      │        │          │人黃新智）車牌號│        │
│    │      │        │          │碼VT-7809號之自 │        │
│    │      │        │          │小貨1輛（價值約 │        │
│    │      │        │          │新台幣10萬元）  │        │
│    │      │        │          │嗣於93年2 月20日│        │
│    │      │        │          │下午11時許，為警│        │
│    │      │        │          │拘提到案後，循線│        │
│    │      │        │          │查獲。          │        │
│    │      │        │          │                │        │
├──┼───┼────┼─────┼────────┼────┤
│ 3  │未○○│92年12月│高雄縣鳳山│以自備鑰匙竊取李│        │
│    │      │6日凌晨1│市○○路46│丁輝使用（所有權│        │
│    │      │時許    │巷48號前  │人林淑吟）車牌號│        │
│    │      │        │          │WCF-122號輕型機 │        │
│    │      │        │          │車1輛，得手後供 │        │
│    │      │        │          │己騎用。嗣於同日│        │
│    │      │        │          │上午7時許行經屏 │        │
│    │      │        │          │東縣萬丹鄉○○路│        │
│    │      │        │          │308巷7號前為警查│        │
│    │      │        │          │獲。            │        │
├──┼───┼────┼─────┼────────┼────┤
│ 4  │辛○○│92年12月│高雄縣大寮│辛○○駕駛先前竊│        │
│    │吳明修│初某日16│鄉內坑村13│得之贓車、吳明修│        │
│    │      │時許    │9之6號（成│駕駛計程車，一同│        │
│    │      │        │功鴿舍）  │至前揭地點以徒手│        │
│    │      │        │          │方式共同竊取朱義│        │
│    │      │        │          │欽所有之工字鐵1 │        │
│    │      │        │          │支（價值約新台幣│        │
│    │      │        │          │6千 元），得手後│        │
│    │      │        │          │載往資源回收商處│        │
│    │      │        │          │販售，所得贓款朋│        │
│    │      │        │          │分花用。        │        │
│    │      │        │          │嗣於93年2 月20日│        │
│    │      │        │          │下午11時許，為警│        │
│    │      │        │          │拘提到案後，循線│        │
│    │      │        │          │查獲。          │        │
│    │      │        │          │                │        │
├──┼───┼────┼─────┼────────┼────┤
│ 5  │辛○○│92年12月│高雄縣大寮│辛○○駕駛先前竊│        │
│    │未○○│初某日19│鄉○○路中│得之贓車、吳明修│        │
│    │吳明修│時      │庄國小側門│駕駛計程車搭載顏│        │
│    │      │        │旁        │文財，一同至前揭│        │
│    │      │        │          │地點以不詳方式共│        │
│    │      │        │          │同竊取卯○○所  │        │
│    │      │        │          │有之鋼筋1批（價 │        │
│    │      │        │          │值約新台幣1萬2千│        │
│    │      │        │          │元），得手後載往│        │
│    │      │        │          │資源回收商處販售│        │
│    │      │        │          │，所得贓款朋分花│        │
│    │      │        │          │用。            │        │
│    │      │        │          │嗣於93年2 月20日│        │
│    │      │        │          │下午11時許，為警│        │
│    │      │        │          │拘提到案後，循線│        │
│    │      │        │          │查獲。          │        │
│    │      │        │          │                │        │
├──┼───┼────┼─────┼────────┼────┤
│ 6  │未○○│92年12月│高雄縣鳥松│吳明修駕駛車牌號│        │
│    │吳明修│中旬某日│鄉○○路32│碼不詳之車輛搭載│        │
│    │      │凌晨5時 │0之3號前  │未○○至前揭地點│        │
│    │      │許      │          │以不詳方式共同竊│        │
│    │      │        │          │取陳奕璋（起訴補│        │
│    │      │        │          │充理由書誤載「陳│        │
│    │      │        │          │亦璋」）放置於該│        │
│    │      │        │          │處之鐵架1批（價 │        │
│    │      │        │          │值約新台幣1萬元 │        │
│    │      │        │          │），得手後載往資│        │
│    │      │        │          │源回收商處販售，│        │
│    │      │        │          │所得贓款朋分花用│        │
│    │      │        │          │。              │        │
│    │      │        │          │嗣於93年2 月20日│        │
│    │      │        │          │下午3時許，為警 │        │
│    │      │        │          │拘提到案後，循線│        │
│    │      │        │          │查獲。          │        │
│    │      │        │          │                │        │
│    │      │        │          │                │        │
├──┼───┼────┼─────┼────────┼────┤
│ 7  │辛○○│92年12月│高雄縣鳳山│吳明修駕駛計程車│        │
│    │吳明修│15日7時 │市○○○路│搭載辛○○至前揭│        │
│    │      │許      │與和成路交│地點，由吳明修使│        │
│    │      │        │岔口附近  │用T 型板手撬開門│        │
│    │      │        │          │鎖及方向盤鎖後，│        │
│    │      │        │          │由竊取戊○○使用│        │
│    │      │        │          │車牌號碼9T -1230│        │
│    │      │        │          │號小貨車1 輛（所│        │
│    │      │        │          │有權人賴金蓮，價│        │
│    │      │        │          │值約新台幣6 萬元│        │
│    │      │        │          │），得手後原欲一│        │
│    │      │        │          │同至鳳山市五甲一│        │
│    │      │        │          │帶之工地竊取鋼筋│        │
│    │      │        │          │，惟因故做罷，馬│        │
│    │      │        │          │萬輝便將該車棄置│        │
│    │      │        │          │於高雄縣鳳山市某│        │
│    │      │        │          │處。嗣因於車上採│        │
│    │      │        │          │集指紋而循線查獲│        │
│    │      │        │          │。嗣於93年3 月31│        │
│    │      │        │          │日下午3 時35分許│        │
│    │      │        │          │，為警提訊時查悉│        │
│    │      │        │          │上情。          │        │
│    │      │        │          │                │        │
├──┼───┼────┼─────┼────────┼────┤
│ 8  │辛○○│92年12月│高雄縣鳳山│吳明修駕駛計程車│        │
│    │吳明修│18日16時│市○○路舊│搭載辛○○至前揭│        │
│    │      │許      │加州炸雞旁│地點，由辛○○持│        │
│    │      │        │          │T字型扳手竊取謝 │        │
│    │      │        │          │治群使用（所有權│        │
│    │      │        │          │人立威企業行）車│        │
│    │      │        │          │牌號碼XW-2225號 │        │
│    │      │        │          │自小客車1輛（價 │        │
│    │      │        │          │值約新台幣10萬元│        │
│    │      │        │          │）。嗣於93年2 月│        │
│    │      │        │          │20日下午11時許，│        │
│    │      │        │          │為警拘提到案後，│        │
│    │      │        │          │查悉上情。      │        │
├──┼───┼────┼─────┼────────┼────┤
│ 9  │辛○○│92年12月│高雄縣大寮│潘進貴以行動電話│H型鋼鐵 │
│    │潘進貴│21日11時│鄉翁園村光│撥打至亞運汽車貨│（長7.4 │
│    │吳明修│許      │明路三段39│運（股）公司向不│公尺×寬│
│    │      │        │7號旁     │知情之員工黃郭美│.04公尺 │
│    │      │        │          │雲佯稱欲僱請大貨│）15個（│
│    │      │        │          │車，黃郭美雲遂派│已交付被│
│    │      │        │          │遣該公司之司機蔣│害人蔡文│
│    │      │        │          │清達駕駛車牌號碼│男保管）│
│    │      │        │          │JR-502號大貨車先│、車牌號│
│    │      │        │          │至高雄縣鳳山市光│碼JR-502│
│    │      │        │          │遠路與中山東路口│號營大貨│
│    │      │        │          │搭載潘進貴及馬萬│車1輛（ │
│    │      │        │          │輝，再駛至前揭犯│已交付被│
│    │      │        │          │罪地點，上開二人│害人黃郭│
│    │      │        │          │利用不知情之蔣清│美雲保管│
│    │      │        │          │達將辰○○放置該│）、車牌│
│    │      │        │          │處之H型鋼15個（ │號碼ZK-1│
│    │      │        │          │價值約新台幣16萬│50號計程│
│    │      │        │          │5千元）吊上大貨 │車1輛   │
│    │      │        │          │車行竊得逞，而吳│        │
│    │      │        │          │明修則駕駛向不知│        │
│    │      │        │          │情之朱文吉承租，│        │
│    │      │        │          │車牌號碼ZK-150號│        │
│    │      │        │          │（起訴補充理由書│        │
│    │      │        │          │誤載為1150號）計│        │
│    │      │        │          │程車在旁把風。嗣│        │
│    │      │        │          │於92年12月21日下│        │
│    │      │        │          │午1 時50分許，經│        │
│    │      │        │          │辰○○報警後循線│        │
│    │      │        │          │查獲。          │        │
├──┼───┼────┼─────┼────────┼────┤
│ 10 │未○○│92年12月│高雄縣鳳山│吳明修駕駛車牌號│        │
│    │吳明修│中旬某日│市○○路16│碼不詳之車輛搭載│        │
│    │潘進貴│凌晨某時│0號前     │未○○及潘進貴至│        │
│    │      │        │          │前揭地點，共同以│        │
│    │      │        │          │鐵鎚及螺絲起子方│        │
│    │      │        │          │式竊取巳○○所有│        │
│    │      │        │          │之電動捲門1 具（│        │
│    │      │        │          │價值約新台幣1 萬│        │
│    │      │        │          │元），得手後持往│        │
│    │      │        │          │資源回收商處販賣│        │
│    │      │        │          │，所得贓款朋分花│        │
│    │      │        │          │用。嗣於93年2 月│        │
│    │      │        │          │20 日 下午3 時許│        │
│    │      │        │          │，為警拘提到案，│        │
│    │      │        │          │查悉上情        │        │
├──┼───┼────┼─────┼────────┼────┤
│ 11 │未○○│93年1月 │高雄縣鳳山│吳明修駕駛車牌號│        │
│    │吳明修│初某日凌│市○○路22│碼不詳車輛搭載渠│        │
│    │潘進貴│晨某時  │2號之1中正│等至前揭地點，以│        │
│    │黃國雄│        │公園內    │鐵鎚及螺絲起子共│        │
│    │      │        │          │同竊取丙○○置放│        │
│    │      │        │          │之電動捲門1 具（│        │
│    │      │        │          │價值約新台幣15  │        │
│    │      │        │          │萬元），得手後持│        │
│    │      │        │          │往資源回收商處販│        │
│    │      │        │          │賣，所得贓款朋分│        │
│    │      │        │          │花用。嗣於93年2 │        │
│    │      │        │          │月20日下午3 時許│        │
│    │      │        │          │，為警拘提到案，│        │
│    │      │        │          │查悉上情。      │        │
├──┼───┼────┼─────┼────────┼────┤
│ 12 │未○○│93年1月1│高雄縣鳳山│吳明修騎乘車牌號│        │
│    │吳明修│0日凌晨 │市○○路之│碼不詳之機車搭載│        │
│    │      │        │北門公園內│未○○至前揭地點│        │
│    │      │        │          │，以鐵鎚等工具共│        │
│    │      │        │          │同竊取己○、章永│        │
│    │      │        │          │南設置於該處之白│        │
│    │      │        │          │鐵製搖椅數張（價│        │
│    │      │        │          │值約新台幣7千元 │        │
│    │      │        │          │），得手後持往資│        │
│    │      │        │          │源回收商處販賣，│        │
│    │      │        │          │所得贓款朋分花用│        │
│    │      │        │          │。嗣於93年2 月20│        │
│    │      │        │          │日下午3 時許，為│        │
│    │      │        │          │警拘提到案，查悉│        │
│    │      │        │          │上情。          │        │
├──┼───┼────┼─────┼────────┼────┤
│ 13 │未○○│93年1月1│高雄縣鳳山│吳明修騎乘車牌號│        │
│    │吳明修│2日凌晨 │市○○路鎮│碼不詳之機車搭載│        │
│    │      │        │北公園內  │未○○至前揭地點│        │
│    │      │        │          │，以鐵鎚等工具共│        │
│    │      │        │          │同竊取癸○○設置│        │
│    │      │        │          │於該處之白鐵製搖│        │
│    │      │        │          │椅數張（價值約新│        │
│    │      │        │          │台幣1萬7千元），│        │
│    │      │        │          │得手後持往資源回│        │
│    │      │        │          │收商處販賣，所得│        │
│    │      │        │          │贓款朋分花用。嗣│        │
│    │      │        │          │於93年2 月20日下│        │
│    │      │        │          │午3 時許，為警拘│        │
│    │      │        │          │到案，查悉上情。│        │
├──┼───┼────┼─────┼────────┼────┤
│ 14 │辛○○│93年2月1│高雄縣大寮│三人共同以徒手搬│        │
│    │吳明修│7日13時 │鄉後庄村中│運方式將寅○○所│        │
│    │林進貴│許      │忠街22號前│有放置該處之建築│        │
│    │      │        │          │用鐵條250支，並 │        │
│    │      │        │          │搬運至車牌號碼YL│        │
│    │      │        │          │-8872 自小貨車上│        │
│    │      │        │          │。嗣於渠等欲離去│        │
│    │      │        │          │時為警查獲。    │        │
│    │      │        │          │                │        │
│    │      │        │          │                │        │
├──┼───┼────┼─────┼────────┼────┤
│ 15 │未○○│93年2月 │高雄縣大寮│吳明修駕駛車牌號│        │
│    │吳明修│間某日凌│鄉○○路與│不詳之車輛搭載顏│        │
│    │陳坤明│晨某時  │民義街口附│文財及陳坤明至前│        │
│    │      │        │近之建築工│揭地點，以不詳方│        │
│    │      │        │地內      │式共同竊取壬○○│        │
│    │      │        │          │置放該處之鷹架1 │        │
│    │      │        │          │批（價值約新台幣│        │
│    │      │        │          │8千元），得手後 │        │
│    │      │        │          │持往資源回收商處│        │
│    │      │        │          │販賣，所得贓款朋│        │
│    │      │        │          │分花用）。      │        │
└──┴───┴────┴─────┴────────┴────┘
附表二
┌──┬────────────────┬─────────────┐
│編號│                                │                          │
├──┼────────────────┼─────────────┤
│一  │92年2月20日下午3時許            │活動板手1 支、電鑽1 支、油│
│    │在高雄縣鳳山市○○路70號前ZK─  │壓剪1 支、撥線器1 支、鐵鎚│
│    │150 號計程車內                  │1 支、螺絲起子2支、鉗子1支│
├──┼────────────────┼─────────────┤
│二  │92年12月6日7時47分許            │未○○所有鑰匙1 支        │
│    │在屏東縣萬丹鄉○○村○○路496號 │                          │
│    │                                │                          │
└──┴────────────────┴─────────────┘
附表三
┌──┬───┬────┬─────┬────────┬────┐
│    │辛○○│93年2月1│高雄市楠梓│以不詳方式竊取蘇│        │
│ 1  │林進貴│7日6時許│區○○路13│金鳳所有車牌號碼│        │
│    │吳明修│        │1號前     │YL-8872號自小貨 │        │
│    │      │        │          │車1輛（價值約新 │        │
│    │      │        │          │台幣10萬元）得逞│        │
├──┼───┼────┼─────┼────────┼────┤
│    │未○○│93年1月 │高雄縣鳳山│吳明修騎乘車牌號│        │
│ 2  │吳明修│間某日凌│市○○路一│碼不詳之機車搭載│        │
│    │      │晨      │段377巷6弄│未○○至前揭地點│        │
│    │      │        │之環保公園│，以鐵鎚等工具共│        │
│    │      │        │內        │同竊取甲○○設置│        │
│    │      │        │          │該處之白鐵製搖椅│        │
│    │      │        │          │1張（價值約新台 │        │
│    │      │        │          │幣2千元），得手 │        │
│    │      │        │          │後持往資源回收商│        │
│    │      │        │          │處販賣，所得贓款│        │
│    │      │        │          │朋分花用。      │        │
└──┴───┴────┴─────┴────────┴────┘


司法院資訊處製作；財團法人民間司法改革基金會備份。
